Multichar_Symbols

%<v%> 

%<iv%>
%<tv%>

%<imp%>

%<p2%>

%<sg%>


LEXICON Root

Verbs ;



LEXICON CASES
!%<nom%>: CLITIC-COPULA ;
%<nom%>:  # ;
%<gen%>:%>%{n%}%{I%}%{n%} # ;
%<loc%>:%>%{D%}%{A%} # ;
%<abl%>:%>%{D%}%{A%}n # ;
%<acc%>:%>%{й}%{I%} # ;
%<dat%>:%>%{й}%{A%} # ;
%<ins%>:%>%{й}%{I%}%{A%} # ;


LEXICON SUBST 
CASES ;


LEXICON V-PERS-S1
%<p1%>%<sg%>:%>%{i%}m # ; 
%<p2%>%<sg%>:%>%n # ; 
%<p3%>%<sg%>: # ; 
%<p1%>%<pl%>:%>%{й%}%z # ; 
%<p3%>%<pl%>:%>l%{A%}r # ; 
%<pl%>:%>%{L%}%{A%}r # ;
%<ifi%>:%>%{D%}%{I%} # ;
%<ifi%>:%>%{D%}%{I%} # ;
%<pl%>:%>%{L%}%{A%}r # ;


LEXICON V-PERS-AOR
%<p1%>%<sg%>:%>%{i%}m # ; 
%<p2%>%<sg%>:%>s%{I%}n # ; 
%<p3%>%<sg%>: # ;
%<p1%>%<pl%>:%>%{I%}z # ; 
%<p2%>%<pl%>:%>s%{I%}n%{I}z # ; 
%<p3%>%<pl%>:%>l%{A%}r # ;



LEXICON POSSESSIVES
%<px1sg%>:%>%{i%}m CASES  ;
%<px2sg%>:%>%{i%}n CASES ;
%<px3sp%>:%>%{s%}%{I%}%{n%} CASES  ;
%<px1pl%>:%>%{i%}m%{I%}z CASES ;
%<px2pl%>:%>%{i%}n%{I%}z CASES  ;
                         CASES ;


LEXICON V-IMPER
! The imperative, "çok yaşa!", "sigara içmeyin!"
%<imp%>%<p2%>%<sg%>: # ;
%<imp%>%<p2%>%<pl%>:%>%{й%}%{I%}n # ;
%<imp%>%<p3%>%<sg%>:%>%{s%}%{I%}n # ;
%<imp%>%<p2%>%<pl%>:%>%{й%}%{I%}n{I%}z #;



!LEXICON V-FINITE-IRREG-NEG



LEXICON V-FINITE-REGULAR_NEG
! All of the finite tenses that take negative in -mA-

%<ifi%>:%>%{D%}%{I%} # ;
%<ifi%>:%>%{D%}%{I%}%{й%}%{D%}%{I%}  # ;
%<nfh%>:%>m%{I%}ş # ;



LEXICON V-NONFINITE
V-GNA  ;
V-GPR ;
V-GER ;

LEXICON V-GER
%<ger_past%>:%>%{D%}%{I%}k # ;
%<ger_abst%>:%>%{й%}{I%}ş # ;
%<ger%>:%>m%{A%}k # ;
%<ger_nfh%>:m%{I%}ş V-GPR-SUBST ;
%<ger%>%<neg%>:%>m%{A%} POSSESSIVES ;


LEXICON V-GNA
%<gna_perf%>:%>%{й%}%{I%}p # ;
%<gna_impf%>:%>%{й%}%{A%}r%{A%}k # ;
%<gna_perf%>:%>%{й%}%{I%}p # ;
%<gna_when%>:%>%{й}%{I%}nc%{A%} # ;
%<gna%>%<neg%>:%>m{A%} V-PERS-AOR ;

LEXICON V-GPR-SUBST
%<subst%>: SUBST ;
%<subst%>%<pl%>:%>%{L}%{A%}r SUBST ;


LEXICON V-GPR
%<gpr%>:%>%{й%}%{A%}n V-GPR-SUBST ;
%<gpr_rsub%>:%>%{й%}%{A%}n # ;
%<gpr_fut%>:%>%{й%}%{A%}c%{A%} V-PERS-S1 ;
%<gpr_fut%>:%>%{й%}%{A%}c%{A%}k V-PERS-S1 ;
%<gpr_nfh%>:%>m%{I%}ş V-GPR-SUBST ;
%<gpr%>%<neg%>:%>m%{A%}z # ;
%<gpr_past%>:%>%{D%}%{I%}k # ;
%<gpr%>%<neg%>:%>m{A%} POSSESSIVES ;
%<gpr_aor%>:%>{A%}r # ;
%<gpr_1%>:%>s%{A%} # ;
%<gpr_2%>:%>%{A}rs%{A%} # ;



LEXICON V-COMMON 
V-FINITE-REGULAR_NEG ;
V-NONFINITE ;
!V-FINITE-IRREG-NEG ;
%<aor%>:%>%{A%}r V-FINITE-REGULAR_NEG ;
%<aor%>:%>%{E%}r V-FINITE-REGULAR_NEG ;
%<neg%>:%>m%{A%} V-FINITE-REGULAR_NEG ;
%<prog%>:%>%{A%}yor V-FINITE-REGULAR_NEG ;

V-IMPER ;



LEXICON V-DER
%<coop%>:%>%{I%}ş V-COMMON ;
 V-COMMON ;

LEXICON V-TV 

%<v%>%<tv%>: V-DER ;

LEXICON V-IV 

%<v%>%<iv%>: V-DER ;

LEXICON Verbs 

yap:yap V-TV ; ! ""
çık:çık V-IV ; ! ""


